# 用子公司股权新设成立联营企业，个别报表如何处理

提问人：于呈 时间：2020-08-29 08:05:07
上市公司A持有B公司100%股权，长期股权投资 2000 万元，非上市公司C持有D公司100%股权，A与C公司分别将全资子公司股权B和D设立E公司，D公司按照评估值入账，B公司评估值 2500 万元、D公司评估值 7500 万元。设立新公司后，A和C分别持有E公司25%、75%股权，A公司作为联营企业核算，B企业将E作为子公司纳入合并范围。上述公司的最终控制方为甲公司。A个别报表以下二种处理方哪个正确，请指导。
1.A对E持有25%按照公允价值计量，按公允价值 2500 万确认，差异 500 万作为当期损益2.A对E按照不具有商业实质的非货币交易计量，按换出账面金额 2000 万确认,不确认损益

回答人：chenyiwei
应采用你说的方法 1 。这种情况属于丧失对子公司控制权，取得对联营企业股权。不论从处置子公司股权的视角，还是具有商业实质的非货币性资产交换的视角，都应采用方法 1 。

提问人：ivancheng 时间：2020-08-30 08:05:07
A公司对E公司的投资按权益法核算时，是否应按照持股比例计算冲减未实现内部交易损益（2500-2000）？

回答人：chenyiwei
不需要。